臺灣板橋地方法院民事裁定　　　　　　　　96年度抗字第24號
再 抗 告人　甲○○
相　對　人　復華商業銀行股份有限公司
法定代理人　乙○○
上列當事人聲請本票裁定事件，再抗告人對於中華民國96年1 月
30日本院96年度抗字第24號第二審裁定，提起再抗告，本院裁定
如下：
  主  文
再抗告駁回。
再抗告程序費用新台幣壹仟元由再抗告人負擔。
  理  由
一、對於抗告法院之裁定再為抗告，僅得以其適用法規顯有錯誤
    為理由，並經原法院之許可者為限。前項許可，以原裁定所
    涉及之法律見解具有原則上之重要性者為限。民事訴訟法第
    486 條第4 、5 項定有明文。所謂適用法規顯有錯誤，係指
    原第二審判決就其取捨證據所確定之事實適用法規顯有錯誤
    而言，不包括認定事實不當之情形在內，或確定判決所積極
    的適用之法規，顯然不合於法律規定，或與司法院現尚有效
    及大法官會議之解釋，或最高法院現尚有效之判例，顯然違
    反者而言，並不包括漏未斟酌證據及認定事實錯誤之情形在
    內（最高法院80年台上字第1326號判例意旨、63年度台上字
    第880 號判例意旨參照）。次按對於本票裁定之第二審裁定
    ，提起再抗告，僅得以適用法規顯有錯誤為理由，須經原法
    院之許可。前項許可，以原裁定所涉及之法律見解具有原則
    上之重要性者為限。該項再抗告，為裁判之原法院認為應行
    許可者，應添具意見書，敘明合於前項規定之理由，逕將卷
    宗送高等法院或其分院；認為不應許可者，應以裁定駁回其
    抗告。前項裁定得逕向高等法院或其分院抗告，非訟事件法
    第45條第5 項準用民事訴訟法第436 條之3 第3 項、第4 項
    定有明文，並經最高法院94年度第8 次民事庭會議決議在案
    。
二、再抗告意旨以：再抗告人前於95年7 月5 日至相對人銀行，
    相對人拒絕提出系爭本票之來源及各項明細，足見系爭本票
    係相對人不當持有，因此，相對人於提出上開文件之前，自
    不得聲請本票裁定，原裁定自有違誤，應予廢棄云云
三、經查，再抗告人所指上開情節，應由再抗告人另行提起訴訟
    ，以求解決，已據原裁定敘明，此外，再抗告人並未具體指
    明原確定裁定所適用法規，顯然不合於何項法律規定，或違
    反司法院現尚有效及大法官會議之解釋，或最高法院現尚有
    效之判例，參酌前開判例意旨，抗告人以適用法規顯有錯誤
    為由，提起第三審再抗告，顯無理由，亦無法律見解具有原
    則上之重要性，需要闡釋之必要，故不應許可，爰依非訟事
    件法第45條第5 項、第21條第2 項、第24條第1 項、民事訴
    訟法第436 之3 條第3 項、第95條、第78條，裁定如主文。
中　　華　　民　　國　　96　　年　　3 　　月　　2 　　日
            民事第三庭審判長法    官  朱耀平
                            法    官  許月珍
                            法    官  徐玉玲
以上正本證明與原告無異。
本裁定除以適用法規顯有錯誤為理由，不得再抗告。如提起再抗
告，應於收受後10日內向本院提出再抗告狀。並繳納再抗告費新
台幣1 千元。
中　　華　　民　　國　　96　　年　　3 　　月　　2 　　日
                            書 記 官  朱家惠
